臺灣臺東地方法院刑事判決
110年度易字第91號
公  訴  人  臺灣臺東地方檢察署檢察官
被      告  潘春美



上列被告因竊盜案件，經檢察官提起公訴（110年度偵字第425號
）後，於本院準備程序進行中，被告先就被訴事實為有罪之陳述
，經檢察官聲請改依協商程序而為判決，本院裁定改行協商程序
，判決如下：
    主  文
潘春美犯竊盜罪，累犯，處拘役拾日，如易科罰金，以新臺幣壹
仟元折算壹日。
    事實及理由
一、本件犯罪事實及證據，除證據部分應補充「被告潘春美於本
    院民國110年10月5日準備、協商程序時之自白（本院卷第99
    至100頁、第114至115頁）」外，其餘均引用檢察起訴書之
    記載（如附件）。
二、本件經檢察官與被告於審判外達成協商之合意，且被告已認
    罪，其合意內容如主文所示。經查，上開協商合意並無刑事
    訴訟法第455條之4第1項所列情形之一，檢察官既聲請改依
    協商程序而為判決，本院爰不經言詞辯論，於協商合意範圍
    內為協商判決。
三、應適用之法條：刑事訴訟法第455條之2第1項、第455條之4
    第2項、第455條之8、第454條第2項，刑法第320條第1項、
    第47條第1項、第41條第1項前段，刑法施行法第1條之1第1
    項。
四、附記事項：
(一)被告前於108年間因施用第二級毒品案件，經本院以108年度
    簡字第5號判決、108年度易字第149號判決各判處有期徒刑3
    月確定，上開案件，經本院以108年度聲字第402號裁定應執
    行有期徒刑5月確定，於109年1月13日因徒刑執行完畢出監
    等情，有臺灣高等法院被告前案紀錄表在卷可憑（本卷第15
    至20頁），其於該徒刑執行完畢後，5年以內故意再犯本件
    有期徒刑以上之罪，為累犯，且本件並無司法院大法官釋字
    第775號解釋所示罪刑不相當之情形，認檢察官與被告協商
    之結果適用刑法第47條累犯加重之規定並無不當。
(二)按犯罪所得已實際合法發還被害人者，不予宣告沒收或追徵
    ，刑法第38條之1第5項定有明文，查被告竊得之物，業已發
    還予被害人陳瑞姬，有贓物認領保管單在卷可參（警卷第17
    頁），故不予宣告沒收。
五、本判決除有刑事訴訟法第455條之4第1項第1款、第2款、第4
    款、第6款、第7款所定情形之一，或違反同條第2項之規定
    者外，檢察官與被告均不得上訴。
六、如有前項得上訴之情形，得自收受判決送達之日起20日內，
    向本院提出上訴書狀，上訴於第二審法院。
本案經檢察官謝長夏、陳金鴻提起公訴，檢察官洪清秀到庭執行
職務。
中　　華　　民　　國　　110 　年　　11　　月　　2 　　日
                  刑事第二庭  法  官  姚亞儒
以上正本證明與原本無異。
本判決不得上訴。但有刑事訴訟法第455條之4第1項第1款、第2
款、第4款、第6款、第7款所定情形，或協商判決違反同條第2項
之規定者，如不服本判決，應於收受送達後20日內向本院提出上
訴書狀，並應敘述具體理由；其未敘述上訴理由者，應於上訴期
間屆滿後20日內向本院補提理由書（均須按他造當事人之人數附
繕本）。「切勿逕送上級法院」。被害人對於本判決如有不服，
請書具不服之理由狀，請求檢察官上訴，其上訴期間之計算係以
檢察官收受判決正本之日期為準。　　　　　　　　　
因疫情遲誤不變期間，得向法院聲請回復原狀。
                              書記官  楊姿敏
中　　華　　民　　國　　110 　年　　11　　月　　2 　　日
附錄本案論罪科刑法條
中華民國刑法第320條
意圖為自己或第三人不法之所有，而竊取他人之動產者，為竊盜
罪，處5年以下有期徒刑、拘役或50萬元以下罰金。
意圖為自己或第三人不法之利益，而竊佔他人之不動產者，依前
項之規定處斷。
前二項之未遂犯罰之。
附件：
臺灣臺東地方檢察署檢察官起訴書
                                      110年度偵字第425號
　　被　　　告　潘春美　女　48歲（民國00年0月00日生）
　　　　　　　　　　　　住臺東縣○○鎮○○00號
　　　　　　　　　　　　國民身分證統一編號：Z000000000號
上列被告因竊盜案件，業經偵查終結，認應提起公訴，茲將犯罪
事實及證據並所犯法條分敘如下：
　　　　犯罪事實
一、潘春美前於民國107年間，因毒品危害防制條例案件，經臺
    灣臺東地方法院（下稱臺東地院）以107年度東簡字第85號
    判決判處有期徒刑2月確定，於107年8月14日有期徒刑執行
    完畢出監，又於107及108年間因毒品危害防制條例案件，分
    別經臺東地院108年度簡字第5號判決及108年度易字第149號
    ，分別判處有期徒刑3月、3月，二罪定應執行刑有期徒刑5
    月確定，於109年1月13日有期徒刑執行完畢出監。詎其仍不
    知悔改，意圖為自己不法之所有，基於竊盜之犯意於109年1
    月21日12時許，在臺東縣○○鎮○○段0000號地（下稱上開土地
    ），以徒手竊得陳瑞姬種植於上開土地之農作物蘿蔔1條、
    芥菜4把及草9把。嗣經陳瑞姬發覺遭竊報警處理當場查獲，
    始悉上情。
二、案經臺東縣警察局關山分局報告偵辦。
　　　證據並所犯法條
一、證據清單及待證事實：
編號 證據名稱 待證事實 1 被告潘春美於偵查及警詢之供述 被告矢口否認於上開犯行，辯稱：蘿蔔及芥菜不是我拔的，是我母親潘秀桃的土地等語。 2 被害人陳瑞姬警詢時之證述 證明被告於上開時、地，竊取被害人所種植蘿蔔1條、芥菜4把及草9把之事實。 3 臺東縣警局關山分局扣押筆錄、扣押物品目錄表及贓物認領保管單各1份 證明被害人於上開時、地其所有之蘿蔔1條、芥菜4把及草9把遭竊事實。 4 刑案現場測繪圖1份及現場照片8張 證明被害人於上開時、地其所有之蘿蔔1條、芥菜4把及草9把遭竊事實。 5 被害人提出耕地租賃契約1份 證明被害人在上開土地種植作物之事實。 6 廖秀桃、被告之母潘秀桃、被害人之夫黃綱榮戶役政查詢資料、上開土地之土地權狀、土地登記謄本及異動索引各1份 (1)證明黃綱榮向上開土地所有人廖秀桃承租土地種植作物之事實，而被害人有權使用上開土地。 (2)證明被告之母親潘秀桃非土地所有權人，且與上開土地並無關連，足證被告所辯上開土地所有權人係其母親顯不可採。 
二、核被告所為，係犯刑法第320條第1項竊盜罪嫌。被告前曾受
    如犯罪事實欄所示之有期徒刑執行完畢，有本署刑案資料查註
    紀錄表在卷足參，其於5年以內故意再犯本件有期徒刑以上之罪
    ，核屬刑法第47條第1項前段規定之累犯，依司法院大法官會
    議第775號解釋意旨，加重其本刑，並量處適當之刑。至被
    告之犯罪所得，均已實際合法發還被害人，有贓物認領保管
    單1份在卷可佐，附此敘明。
三、依刑事訴訟法第251條第1項提起公訴。
　　此　致
臺灣臺東地方法院
中　　華　　民　　國　 110　　年　 2 　　月　　 27　　日
　　　　　　　　　　　　　檢　察　官　謝長夏
                                      陳金鴻
本件正本證明與原本無異
中　　華　　民　　國　 110　　年　　3 　　月　　31　　日
                           書  記  官 王鈺婷
附錄本案所犯法條全文 
中華民國刑法第320條
意圖為自己或第三人不法之所有，而竊取他人之動產者，為竊盜
罪，處 5 年以下有期徒刑、拘役或 50 萬元以下罰金。
意圖為自己或第三人不法之利益，而竊佔他人之不動產者，依前
項之規定處斷。
前二項之未遂犯罰之。